# 陈老师，您好，咨询您基金公司报表合并和税费的问题

提问人：yuyao1987 时间：2014-09-09 09:49:22
陈老师，您好！有几个基金公司的报表和税费的问题咨询一下您。A、B、C三家公司属同一集团控制的关联公司，A是一家投资公司，B是一家基金管理公司，C是一家保理公司。A公司购买B公司发行的基金产品 10 亿，B公司作为基金管理人，B公司将募集资金以委贷的形式全部转贷给C公司。 问题： 1 、B公司的基金产品单独建账核算出具报表，报表日基金产品的报表是否合并到B公司的财务报表？我理解B公司是作为基金的管理人，利用专业技术和人脉来对这笔资金进行管理、投资，应该不纳入合并才对，如果不合并，基金产品对应的资金流是否反映在B公司报表中，例如：B公司收到 10 亿资金，然后将 10 亿资金转入基金产品户成立基金，B公司报表是否体现资产增加 10 亿，负债增加 10 亿，同样的，现金流量表收到其他经营活动 10 亿，支付其他经营活动现金 10 亿，如果这么反应的话，B公司的资产负债率会很高，再用其他途径进行融资就很困难了呀。还是说基金产品作为一个独立的会计主体，相应的资产、负债都不用在B公司报表里出现？ 2 、这个是关于税金的。基金产品期限 1 年， 1 年后C公司利用 10 亿资金对外投资获得的收益率为10%，其中8%作为资金成本支付给B公司，B公司收取1%的基金管理费和绩效收益1%，A公司获得6%的收益率，请问B公司的营业税基数怎么确认呀，是 10 亿 8% 来确认吗？这个是基金产品的收益，我觉得应该是按 10 亿（1%的基金管理费+1%绩效收益）这个作为基数来算营业税呀？是不是基金产品层面不涉及营业税、所得税，基金产品的收益分配后，各主体根据实际收到的收益来计缴各种税费啊？ 3 、这个是关于合并报表抵消的，合并A、B、C公司报表的收入、成本抵消问题。根据第二个问题假设的收益，C公司收益率10%，也就是收入 1 亿（ 10 亿 10% ），成本 8000 万（ 10 亿8%）；B公司 2000 万收入（1%的基金管理费+1%绩效收益），A公司 6000万收入（6%的收益率）。其实C公司 8000 万的成本就是A、B公司的收入啦，那么合并A、B、C公司，这 8000 万是否需要抵消？我理解不抵消，由于 8000 万不是C公司直接支付给A、B公司，而是支付给基金产品，然后由基金产品向A、B公司分配，我觉得基金产品类似集团外的主体D，例如C把产品卖给集团外的D，D平价卖给A、B，A、B再实现对外销售，所以A、B、C合并的时候应该不用抵消了吧，这样理解对吗？

回答人：chenyiwei
1 、关于基金管理公司B是否应合并其管理的基金，请参考修订后的合并报表准则关于“控制”的定义和判断标准的规定，尤其是“主要责任人／代理人”的判断，确定B是否应合并该基金。通常理解，如果B所收取的基金管理费仅代表了资产管理行业的一般市场薪酬水平，且B自身在该基金中不持有份额或者份额比例很低，则通常理解B不需要合并该基金。但如果B持有绝大部分劣后级份额或者以其他方式造成可变回报的风险和收益高度集中于B的，则需要另外考虑。 2 、税务问题请咨询税务专业人士。 3 、需要站在集团公司（A¥B¥C的母公司的合并报表层面）的角度，重新考虑集团公司合并报表层面是否对该基金具有控制权的问题，也就是该基金能否纳入合并报表范围。如果A认购了该基金的绝大部分份额，则即使B自身不能控制C，也要考虑合并集团在该基金中所享有的权益的量级和可变性，以及该基金的设立目的和资金用途等因素是否导致合并集团拥有对该基金的控制权。如果该基金被纳入母公司的合并报表，则此处所讨论的所有交易都是该合并集团范围内的内部交易，应当完全抵销；如果基金不纳入合并报表范围，则B从基金获取的管理费收入就不应在合并报表层面抵销。